【裁判字號】    92,裁,1694
【裁判日期】    921127
【裁判案由】    綜合所得稅
【裁判全文】
最  高  行  政  法  院  裁  定                  九十二年度裁字第一六九四號
    上  訴  人  乙○○
    被 上訴 人  財政部臺灣省北區國稅局
    代  表  人  甲○○
右當事人間因綜合所得稅事件，上訴人對於中華民國九十一年七月三十一日臺北高等
行政法院九十一年度簡字第七一五號判決，提起上訴，本院裁定如左：
    主  文
上訴駁回。
上訴審訴訟費用由上訴人負擔。
    理  由
一、按對於適用簡易程序之裁判提起上訴或抗告，須經本院許可，且該許可以訴訟事
    件所涉及之法律見解具有原則性者為限，行政訴訟法第二百三十五條定有明文。
二、本件上訴人係乙○○建築師事務所之負責人，民國（下同）七十九年度綜合所得
    稅結算申報，自行申報執行業務所得新台幣（以下同）二○二、八九一元，經新
    竹市稅捐稽徵處查帳核定為一、○○五、九九五元，併課其當年度綜合所得，核
    定綜合所得總額一、九六六、二九七元，淨額一、三四三、七九七元。原告不服
    ，經復查結果，追減執行業務所得九八、二三三元，上訴人猶不服，循序提起訴
    願、再訴願、均遭決定駁回，乃提起行政訴訟，案經行政法院（現已改制為最高
    行政法院）八十六年度判字第四九○號判決，將一再訴願決定及原處分關於執行
    業務收入及執行業務費用中之旅費、修繕費、保險費、稅捐及公會事業費部分撤
    銷囑由被上訴人另為處分，經被上訴人就判決撤銷意旨，重核結果，再行追減執
    行業務所得五八八、六二○元（共計追減執行業務所得六八六、八五三元），變
    更核定綜合所得總額為一、二七九、四四四元，淨額為六五六、九四四元。上訴
    人猶表不服，復就核減伙食費七二、七八○元及加計之行政救濟利息二部分，提
    起訴願，遭決定駁回，遂提起本件行政訴訟，本院訴訟中，因被上訴人已撤銷行
    政救濟利息部分之處分，上訴人撤回該部分之起訴（嗣撤回關於行政救濟利息部
    分）。原判決以本件上訴人自行申報職員旅費─誤餐費四五○、八○○元，又申
    報其職員每人每月伙食費一、八○○元，被上訴人認上訴人以其職員每人每月已
    領取伙食費一、八○○元且其旅費係以繪圖員、工程員現場勘查及申請謄本，核
    屬職員正常之經常性業務，而剔除旅費─誤餐費四五○、八○○元，嗣經依本院
    判決撤銷意旨重核，准予追認國內出差誤餐費四五○、八○○元，惟核減上述出
    差人員伙食費七二、七八○元（每人日六○元）等情，有復查決定、訴願決定書
    附卷可稽，且為兩造所不爭執，堪信為真實。查(一)旅費中交通費及宿費一律檢據
    核實列支，而「日支」膳雜費－職員「每人每日」不超過四百元准予認定，無須
    提供外來憑證，此所謂「膳雜費」顧名思義，即包括誤餐之「伙食費」及相關雜
    費，要無疑義；(二)上訴人列報系爭膳雜費已達「每人每日」最高限額四百元，再
    支領伙食費（每日六○元），顯已逾越稅法立法意旨。(三)該膳雜費之支出係上訴
    人繪圖員、工程員以現場勘查或申請謄本等為由所支領，業據上訴人所自承，而
    上訴人所經營者係建築師事務所，上開現場勘查及申請謄本事項，要屬繪圖員及
    工程員正常職責，自無於伙食費之支領外，再支領旅費中之膳食費之理。(四)上訴
    人上開員工無論上午出勤中午前回來，或下午出勤傍晚回來，均支領膳食費，業
    據上訴人陳述在卷，則其此項膳食費之報支顯與前揭旅費支出之立法意旨有違，
    蓋與伙食費之報支已有重複，縱上訴人確有此項支出，要屬可歸責於上訴人未悉
    法令之事由，無解免牴觸執行業務所得查核辦法相關規定之稅責，至臻明確。(五)
    被上訴人核計上揭伙食費之資料，經提示上訴人後，未表爭執，記明在卷，足證
    被上訴人此項核計無訛。上訴人既已列報員工旅費中之誤餐費四五○、八○○元
    ；經被上訴人准予追認核減，上訴人復報列上述出差人員伙食費七二、七八○元
    ，要屬無據，被上訴人依執行業務所得查核辦法第二十條及第二十條之一規定予
    以核減，並無不合，訴願決定予以維持，亦無違誤，乃判決駁回上訴人在原審之
    訴。而上訴人以本院八十六年度判字第四九○號判決認雖支出伙食費不礙旅費中
    膳什費支出，其係以膳什費支出並非以誤餐費、膳食費支出，復查決定關於伙食
    費認列之剔除處分請求撤銷等語為由，提起上訴，經核無所涉及之法律見解，具
    有原則上之重要情事，上訴人提起上訴，不合首揭規定，不應許可，其上訴難謂
    合法，應予駁回。
三、依行政訴訟法第二百四十九條第一項前段、第一百零四條、民事訴訟法第九十五
    條、第七十八條，裁定如主文。
中    華    民    國    九十二      年    十一        月      二十七    日
                    最 高 行 政 法 院  第 三 庭
                                審 判 長 法  官      葉  振  權
                                         法  官      鄭  淑  貞
                                         法  官      吳  錦  龍
                                         法  官      劉  鑫  楨
                                         法  官      吳  明  鴻
右  正  本  證  明  與  原  本  無  異
                                         法院書記官  陳  盛  信
中    華    民    國    九十二      年      十一      月    二十七      日


司法院資訊處製作；財團法人民間司法改革基金會備份。
